# 请教陈版及各位大侠分包业务收入确认是否恰当

提问人：zxxiao2007 时间：2019-03-03 20:46:19
1 、甲为发包方，乙为总承包方，丙为分包方。审计丙，丙的收入以乙方验收确认。在乙与丙的合同中约定付款条款中约定终端客户也就是甲验收后支付。请问在甲未最终验收的情况下，历史经验没有终端客户未验收而最终未收到款的情况。是劳务外包业务，是否可以确认目前企业确认收入的依据是充分的

回答人：chenyiwei
理论上，只要本企业负责的分包环节已经全部完工，无需进一步发生成本。
且收入和对应成本的金额能够可靠计量、其可收回性有合理保证时，即可确认收入。因此关键还是对“已通过乙方验收但尚未通过甲方验收” 情况下收款可能性的合理估计，特别是丙方负责的部分和其他部分之间是否存在密切关联，其他部分的履约瑕疵是否可能影响本企业分包部分合同价款的可收回性等。
实务操作中，通常对此问题会比较谨慎的处理，尤其是在 IPO 等特殊场合下。